臺灣高等法院民事裁定
109年度抗字第590號
抗  告  人  陸妙鈴  

            陸妙蘭  
            屈子健  

            鄧量弘  
            陳志誠  


上列抗告人因與相對人瑞傑國際地產股份有限公司等間請求損害
賠償等事件，對於中華民國109年4 月13日臺灣臺北地方法院109
年度補字第844號裁定關於核定訴訟標的價額部分提起抗告，本
院裁定如下： 
    主  文
原裁定關於核定訴訟標的價額部分廢棄。
本件訴訟標的價額核定為新臺幣玖佰萬捌仟壹佰壹拾肆元。
    理  由
一、抗告意旨略以：抗告人起訴列有先、備位聲明，其中先位聲
    明請求金額共計港幣213萬3,578.9元，備位聲明請求金額共
    計港幣229萬2,724.4元及泰銖1,998萬6,322元，惟備位聲明
    請求港幣229萬2,724.4元部分為返還價金之主請求，泰銖1,
    998萬6,322元部分則為附帶請求因遲未履行契約而生之損害
    賠償，依民事訴訟法第77條之2第2項規定，附帶請求之損害
    賠償不併算其價額，原裁定誤併算其價額，顯有違誤。本件
    訴訟標的價額，應以價額最高之備位聲明即港幣229萬2,724
    .4元定之，而無須計入附帶請求損害賠償泰銖1,998萬6,322
    元部分，依抗告人起訴時之臺灣銀行牌告港幣現金賣出匯率
    換算後，應為新臺幣900萬8,114元。爰請求廢棄原裁定關於
    訴訟標的價額之核定等語。
二、按以一訴主張數項標的者，其價額合併計算之。但所主張之
    數項標的互相競合或應為選擇者，其訴訟標的價額，應依其
    中價額最高者定之。以一訴附帶請求其孳息、損害賠償、違
    約金或費用者，不併算其價額。民事訴訟法第77條之2定有
    明文。所稱「以一訴附帶請求」者，凡是附帶請求與主位請
    求間有主從、依附或牽連關係者，即有該條項規定之適用（
    最高法院101年度台簡抗字第9號、98年度台抗字第860號裁
    定意旨參照）。又預備之訴，係以先位之訴無理由時，請求
    法院就備位之訴為判決所合併提起之訴訟，其訴訟標的應以
    其中價額最高者定之（最高法院103年度台抗字第223號裁定
    意旨參照）。
三、經查，本件抗告人與相對人間請求損害賠償等事件，抗告人
    於原法院先位依民法第184條第1項前段、第2項及第185條第
    1項前段規定，請求相對人連帶給付抗告人陸妙鈴港幣40萬9
    ,800元、陸妙蘭港幣43萬9,517元、屈子健港幣41萬1,775.5
    元、鄧量弘港幣44萬7,544.4元、陳志誠港幣42萬4,942元（
    共計港幣213萬3,578.9元），及均自起訴狀繕本送達翌日起
    至清償日止，按週年利率5%計算之利息（見原法院卷第9頁
    、第17頁）。另備位依瑞傑花園酒店公寓買賣合約（下稱系
    爭合約）第6.2.1條約定及民法第231條、第259條第2款規定
    ，請求相對人瑞傑國際地產股份有限公司（下稱瑞傑公司）
    給付抗告人如起訴狀附表1所示之金額（共計港幣229萬2,72
    4.4元、泰銖1,998萬6,322元）（見原法院卷第9頁、第117
    頁）。而依抗告人起訴狀所載，抗告人係以瑞傑公司未依約
    於108年4月30日前完工，亦未於108年5月1日起30日內通知
    永久地上權取得登記日期，兩造間系爭合約業經其解除為由
    ，依系爭合約第6.2.1條、民法第259條第2款，請求返還房
    屋全部價金並加計7.5%利息即港幣部分，並依民法第231條
    規定及瑞傑花園酒店公寓回買回租協議第2.2.1條、2.2.2條
    、2.1.4條、2.2.4條約定，請求賠償房價折讓金、租金報酬
    、回售利潤等損害即泰銖部分(見原法院卷第29-55頁)。足
    見抗告人備位聲明請求港幣部分為主請求，而請求泰銖部分
    與給付港幣部分均基於瑞傑公司給付遲延所生，該部分請求
    得於抗告人以瑞傑公司給付遲延為由解除系爭合約有無理由
    之審理程序中附隨進行，核屬從請求，二者具有主從、牽連
    關係，依民事訴訟法第77條之2第2項規定，就備位聲明有關
    附帶請求損害賠償即泰銖部分，自不應併算其價額。而抗告
    人之先、備位聲明，係請求法院就先位聲明先為裁判，於先
    位聲明無理由時，再就備位聲明為裁判，揆諸前開說明，其
    訴訟標的價額，應依其中價額最高者定之。茲抗告人先、備
    位聲明之訴訟標的價額合計分別為港幣213萬3,578.9元、港
    幣229萬2,724.4元，是本件訴訟標的價額應以其中價額最高
    者即備位聲明之訴訟標的價額定之，核定為港幣229萬2,724
    .4元，依抗告人起訴時即109年4月7日（見原法院卷第7頁）
    之匯率3.929元（臺灣銀行牌告港幣現金賣出匯率為港幣1元
    兌換新臺幣3.929元，見原法院卷第243頁）計算，本件訴訟
    標的價額為新臺幣900萬8,114元（計算式：港幣229萬2,724
    .4元×3.929=900萬8,114元，小數點以下四捨五入）。原裁
    定誤將抗告人備位聲明有關附帶請求損害賠償即泰銖部分併
    算其價額，而核定本件訴訟標的價額為新臺幣2,863萬685元
    ，尚有未洽。抗告意旨執此指摘原裁定關於核定訴訟標的價
    額部分不當，為有理由，應由本院將原裁定此部分予以廢棄
    ，自為裁定如主文第2項所示。又原裁定關於核定訴訟標的
    價額部分既經廢棄，所命補繳裁判費部分，亦失所附麗，併
    予敘明。
四、據上論結，本件抗告為有理由，爰裁定如主文。
中　　華　　民　　國　　109 　年　　6 　　月　　29　　日
                  民事第十二庭 
                      審判長法  官  陳秀貞
　　　　　　　　　　　      法  官  邱景芬
　　　　　　　　　　　      法  官  蔡世芳 
正本係照原本作成。
本裁定除以適用法規顯有錯誤為理由外，不得再抗告。如提起再
抗告，應於收受送達後10日內委任律師為代理人向本院提出再抗
告狀。並繳納再抗告費新臺幣１千元。
中　　華　　民　　國　　109 　年　　6 　　月　　29　　日
  　　　　　　　　　　　　　書記官　何敏華